【裁判字號】    95,易,219
【裁判日期】    950901
【裁判案由】    毒品危害防制條例
【裁判全文】
臺灣基隆地方法院刑事判決               95年度易字第219號
公  訴  人  臺灣基隆地方法院檢察署檢察官
被      告  甲○○
上列被告因毒品危害防制條例案件，經檢察官提起公訴（95年度
毒偵字第828號），嗣經本院合議改採簡式審判程序審理，本院
判決如下：
    主  文
甲○○連續施用第二級毒品，累犯，處有期徒刑拾壹月；扣案之
第二級毒品安非他命壹包（毛重零點伍公克）沒收銷燬之、吸食
器壹組沒收。
    事  實
一、甲○○曾於民國88年間、89年1月間因施用第2級毒品，分別
    經本院裁定送勒戒處所觀察、勒戒，均經認無繼續施用傾向
    ，而分別由台灣基隆地方法院檢察署檢察官於88年7月7日、
    89 年2月2日以88年度偵字第4068號、89年度毒偵字第233號
    處分不起訴確定；其又於89年3月間因施用第2級毒品，經本
    院裁定付戒治處所施以強制戒治，其因該次施用第2級毒品
    ，亦經本院於89年6月8日判處有期徒刑3月確定，其於未開
    始戒治前又犯施用第2級毒品罪，經本院於90年3月19日判處
    有期徒刑6月確定，其於89年11月20日開始戒治，至90年6月
    5 日停止戒治付保護管束，於90年11月19日保護管束期滿。
    再因施用第2級毒品案件，經本院裁定付戒治處所施以強制
    戒治，其亦因該次施用毒品案件，經本院於91年6月28日判
    處有期徒刑6月確定，其先於90年12月27日入監執行上開各
    有期徒刑，中間插執行強制戒治，後因停止戒治付保護管束
    （於92年7月4日保護管束期滿），接回上開有期徒刑之執行
    ，於93年2月12日執行完畢。又於93年10月間因施用第2級毒
    品案件，經本院於94年3月7日判處有期徒刑7月確定，其於
    94年11月25日執行完畢。猶不知悔改，復基於施用第二級毒
    品安非他命之概括犯意，自95年2、3月間起至95年4月10日
    晚間止，在基隆市○○區○○路116巷5弄11號2樓，以吸食
    器加熱燒烤方式施用安非他命，約2週施用1次。嗣甲○○之
    父錫萬因愛子心切，見其子陷於毒品深淵不可自拔，乃請
    警方於95年4月11日下午5時許，至基隆市○○區○○路116
    巷5弄11號2樓取締其子，警方到場查扣第二級毒品安非他命
    壹包（毛重零點伍公克）、甲○○所有供其施用安非他命之
    吸食器壹組。
二、案經基隆市警察局第二分局報請臺灣基隆地方法院檢察署檢
    察官偵查起訴。
    理  由
一、訊據被告甲○○對於上開事實坦承不諱，被告為警查獲所採
    尿液呈安非他命、甲基安非他命陽性反應，此有昭信科技顧
    問股份有限公司濫用藥物檢驗報告1紙在卷可稽，並有如事
    實欄一所述扣案物品足憑佐證，其中安非他命1包則經初步
    鑑驗在案，有毒品初步鑑驗報告單1紙附卷足參，此外，復
    有臺灣高等法院被告前案紀錄表一紙存卷足考，本件事證明
    確，被告係於毒品危害防制條例公布施行後，經2次觀察勒
    戒、2次強制戒治完畢釋放，而於五年內第六犯施用毒品罪
    者，足堪認定。
二、核被告所為，係犯毒品危害防制條例第10條第2項施用第二
    級毒品罪。其施用前之持有安非他命之低度行為應為施用之
    高度行為所吸收，不另論罪。再按被告行為後，刑法第56
    條連續犯之規定，業於94年1月7日修正公布刪除，並於95
    年7月1日施行（該次修正施行之刑法後稱修正後刑法），則
    被告之犯行，因行為後新法業已刪除連續犯之規定，此刪除
    雖非犯罪構成要件之變更，但顯已影響行為人刑罰之法律效
    果，自屬法律有變更，依新法第2條第1項規定，比較新、舊
    法結果，仍應適用較有利於被告之行為時法律即舊法論以連
    續犯（最高法院95年第8次刑事庭會議決議參照）；是以，
    被告前後多次施用第二級毒品之犯行，時間緊接，所犯係構
    成要件相同之罪名，顯基於概括犯意為之，為連續犯，以一
    罪論，並應依修正前刑法第56條之規定，加重其刑；公訴人
    雖僅起訴被告於95年4月11日採尿時回溯前96小時內某時止
    之施用安非他命之犯行，然其餘各犯行，既與已起訴之施用
    安非他命犯行具連續犯裁判上一罪之關係，自在本院得一併
    審判之範圍內。被告曾犯如事實欄一所述前科，甫於94年11
    月25日執行完畢，此有臺灣高等法院被告前案紀錄表一紙在
    卷可稽，茲於五年以內再故意犯本件有期徒刑以上之罪，不
    論依修正前之刑法第47條，或修正後之刑法第47條第1項之
    規定，均構成累犯，對被告而言並無有利或不利之情形，自
    不生新舊法比較之問題，應逕依修正前之刑法第47條，論以
    累犯，並遞加重其刑。爰審酌被告已因施用毒品經2次觀察
    勒戒及2次強制戒治之處分完畢猶犯同罪行、其對毒品顯已
    具相當之依賴性、其已因施用安非他命多次為法院判處罪刑
    在案、其施用毒品之頻率、其之犯行已致其至親深感困擾之
    程等一切情狀，量處如主文所示之刑。扣案之第二級毒品安
    非他命壹包（毛重零點伍公克），為查獲之毒品，應依毒品
    危害防制條例第18條第1項前段之規定，宣告沒收銷燬之；
    吸食器壹組，係被告所有供其施用安非他命之工具，業據其
    供述在案，應依刑法第38條第1項第2款之規定宣告沒收。
據上論斷，應依刑事訴訟法第二百七十三條之一第一項、第二百
九十九條第一項前段，毒品危害防制條例第十條第二項、第十八
條第一項前段、第二十三條第二項，刑法第二條第一項前段、第
十一條、（修正前）第五十六條、（修正前）第四十七條、第三
十八條第一項第二款，判決如主文。
本案經檢察官乙○○到庭執行職務
中    華    民    國    95    年    9     月    1     日
                  刑事第四庭法    官  曾雨明
以上正本證明與原本無異。
對於本件判決如有不服，應於收受送達後10日內，向本院提出上
訴書狀，上訴於臺灣高等法院。
中    華    民    國    95    年    9     月    6     日
                            書 記 官  王靜敏
附錄法條：
毒品危害防制條例第10條第2項：
施用第二級毒品者，處 3 年以下有期徒刑。


司法院資訊處製作；財團法人民間司法改革基金會備份。
